【裁判字號】    98,台抗,751
【裁判日期】    981126
【裁判案由】    聲請定其應執行刑
【裁判全文】
最高法院刑事裁定              九十八年度台抗字第七五一號
再 抗告 人  甲○○
上列再抗告人因聲請定其應執行刑案件，不服台灣高等法院高雄
分院中華民國九十八年九月四日駁回抗告之裁定（九十八年度抗
字第三０六號），提起再抗告，本院裁定如下：
    主  文
再抗告駁回。
    理  由
一、按裁判確定前犯數罪者，併合處罰之；數罪併罰，有二裁判
以上者，依第五十一條之規定，定其應執行之刑；刑法第五十條
、第五十三條分別定有明文。另按刑法第五十三條所謂數罪併罰
，有二裁判以上，依第五十一條之規定，定應執行之刑者，以二
裁判以上所宣告之數罪，均在裁判確定前所犯者為必要。是數罪
併罰定其應執行刑者，自須他罪之犯罪時間均在另案判決確定前
，始得為之。又應依刑法第五十條、第五十三條規定定其應執行
之刑者，由該案犯罪事實最後判決之法院之檢察官，聲請該法院
裁定之，刑事訴訟法第四百七十七條第一項已有明定。因之，聲
請定應執行刑應由最後事實審法院檢察署檢察官向該法院為之，
尚無法院得依職權裁定之規定。是檢察官聲請定應執行刑之案件
，法院就檢察官所聲請定應執行刑之各罪審核結果，認為均合於
定應執行刑之要件而裁定確定，縱事後檢察官發現被告另犯未經
其聲請定應執行刑之他罪，而原聲請定應執行刑之各罪，其犯罪
日期部分在被告另犯之他罪判決確定後，亦僅屬檢察官是否得再
就該他罪聲請原法院裁定更定其應執行刑之問題，與判斷原定應
執行刑之裁定是否違背法令無關，尚難執此謂原確定裁定違背法
令。
二、本件第一審裁定附表編號9 所示違反毒品危害防制條例案件
，係於民國九十七年四月三日犯罪，有該案判決書及台灣高等法
院被告前案紀錄表各一份在卷可稽，顯係在原裁定附表編號1 所
示之罪於九十七年二月十二日判決確定後所犯，揆諸上開規定及
說明，自不符合刑法第五十條數罪併罰之要件。原裁定維持第一
審駁回此部分之聲請，並無不合。
三、再抗告意旨仍執陳詞以：原裁定附表編號1 即台灣高雄地方
法院九十七年度易字第一０三號判決確定日期為九十七年二月十
二日，而該附表編號9 即台灣高雄地方法院九十七年度審訴字第
四二八五號判決，依九十七年執緝嶺字第六七五號執行指揮書上
載明其判決確定日期為九十六年十一月二十六日，應在該附表編
號1 判決確定前所犯之罪，合乎數罪併罰要件，爰請併入定應執
行刑，重新裁定云云。惟台灣高雄地方法院檢察署檢察官九十七
年執緝嶺字第六七五號執行指揮書所載台灣高雄地方法院九十六
年度訴字第三八五七號再抗告人違反毒品危害防制條例案件，未
經最後事實審法院檢察署檢察官向第一審法院聲請定其應執行之
刑，有卷附檢察官聲請書乙份可憑，原裁定及第一審自不得一併
審酌定其應執行之刑。再抗告意旨聲請併入定應執行之刑，重新
裁定云云，為無理由，應予駁回。
據上論結，應依刑事訴訟法第四百十二條，裁定如主文。
中    華    民    國  九十八  年   十一   月  二十六  日
                      最高法院刑事第八庭
                          審判長法官  洪  文  章
                                法官  王  居  財
                                法官  郭  毓  洲
                                法官  黃  梅  月
                                法官  邱  同  印
      本件正本證明與原本無異
                                      書  記  官
中    華    民    國  九十八  年   十一   月   三十   日
                                                     ｍ


司法院資訊處製作；財團法人民間司法改革基金會備份。
